臺灣臺南地方法院刑事判決
111年度交易字第1026號
公  訴  人  臺灣臺南地方檢察署檢察官
被      告  葉孟諭


上列被告因過失傷害案件，經檢察官提起公訴（111年度調偵字
第1616號），被告於本院準備程序進行中，就被訴事實為有罪之
陳述，經法官告知簡式審判程序意旨，並聽取檢察官及被告之意
見後，裁定依簡式審判程序審理，並判決如下：
    主  文
葉孟諭犯過失傷害罪，處有期徒刑肆月，如易科罰金，以新臺幣
壹仟元折算壹日。
    事  實
一、葉孟諭於民國110年10月17日中午12時58分許，駕駛車號000
    0-00號自用小客車搭載其母莊韻霓及其阿姨莊燧榕及莊又蓉
    ，沿臺南市東區裕忠路由南向北方向直行，行經該路段與裕
    農路口時，本應注意汽車行駛時，駕駛人應遵守交通號誌，
    而依當時天候晴、日間自然光線、柏油路面乾燥無缺陷、無
    障礙物且視距良好，客觀上並無不能注意之情事，竟擅闖紅
    燈通過上開交岔路口，適有林漢迪駕駛車號00-0000號自用
    小客車搭載郭威廷，沿東區裕農路由西向東方向綠燈起步行
    駛至該交岔路口，兩車見狀煞避不及而碰撞，致郭威廷受有
    外傷性顱內出血之傷害（郭威廷業於偵查中撤回告訴，經檢
    察官不另為不起訴處分）、林漢迪受有頭部外傷之傷害（林
    漢迪業已撤回告訴，應由本院不另為不受理之諭知）；莊燧
    榕受有頭部外傷併前額及頭皮撕裂傷公20公分、右側鼻淚管
    斷裂、左側滑車上神經斷裂、顱內出血、顱骨及顏面骨骨折
    、第一頸椎骨折、右側股骨轉子間骨折、雙側脛骨骨折、雙
    側多根肋骨骨折併右側氣血胸及肺挫傷、左側脛骨骨折術後
    未癒合等傷害；莊又蓉受有第一腰椎壓迫性骨折、第二腰椎
    爆裂性骨折等傷害。
二、案經莊燧榕、莊又蓉告訴臺灣臺南地方檢察署檢察官偵查起
    訴。
    理  由
壹、程序部分：
　　本案被告葉孟諭所犯為死刑、無期徒刑、最輕本刑三年以上
    有期徒刑以外之罪，亦非屬高等法院管轄之第一審案件，其
    於本院審理中，就被訴事實為有罪之陳述，經告知簡式審判
    程序之旨，並聽取當事人之意見後，本院依刑事訴訟法第27
    3條之1第1項裁定進行簡式審判程序，是本案之證據調查，
    依同法第273條之2之規定，不受同法第159條第1項、第161
    條之2、第161條之3、第163條之1及第164條至第170條所規
    定證據能力認定及調查方式之限制，合先敘明。
貳、實體部分：
一、認定犯罪事實所憑之證據及理由：
　　被告就上開犯罪事實，於本院準備程序及審理程序時均坦承
    不諱（本院卷第47頁、第124頁），核與告訴人莊燧榕、莊
    又蓉於警詢之證述情節相符（警卷第17頁至第20頁、他卷第
    113頁至第118頁、第131頁至第136頁），且有告訴人莊燧榕
    之國立成功大學醫學院附設醫院中文診斷證明書3紙、衛生
    福利部臺南醫院診斷證明書1紙、衛福部臺南新化分院診斷
    證明書1紙（警卷第29頁、第31頁、第33頁、他卷第121頁、
    本院卷第117頁）；告訴人莊又蓉之國立成功大學醫學院附
    設醫院中文診斷證明書2紙（警卷第35頁、本院卷第119頁）
    ；道路交通事故現場圖、道路交通事故調查報告表㈠、㈡、車
    牌號碼0000-00號、5V-2453號汽車車籍資料各1份（警卷第4
    3頁、第45頁至第49頁、第131頁、第149頁），暨事故現場
    暨車損照片51張、監視器畫面翻拍照片12張（警卷第63頁至
    第113頁、他卷第99頁至第109頁）附卷可證。是以被告任意
    性之自白與事實相合，應可採信。又按汽車行駛至交岔路口
    時，其行進、轉彎，應依下列規定：一、應遵守燈光號誌。
    道路交通安全規則第102條第1項第1款定有明文。被告駕駛
    車輛行駛於道路上，自應遵守上開規定。而肇事當時天候晴
    、日間自然光線、柏油路面乾燥無缺陷、無障礙物且視距良
    好，此為道路交通事故調查報告表㈠所載明，足徵被告於客
    觀上應無不能注意之情形，竟疏未注意及此，行經前開交岔
    路口時，疏未注意其行向之燈光號誌為圓形紅燈，未具有路
    權，不得進入路口，卻未遵行號誌管制而逕行進入交岔路口
    ，致告訴人因而受有上開傷勢，被告之過失行為與告訴人所
    受傷害間顯具有相當因果關係。本件事證明確，被告犯行洵
    堪認定，應予依法論科。
二、論罪科刑：
    核被告所為，係犯刑法第284條前段之過失傷害罪。被告以
    一行為致告訴人莊燧榕、莊又蓉受有傷害，係一行為同時觸
    犯二罪名，為想像競合犯，應依刑法第55條規定從一重處斷
    。再者，被告於肇事後留在事故現場，向前往現場處理，尚
    不知肇事者為何人之警員坦承肇事，嗣並接受裁判之事實，
    有臺南市政府警察局第一分局交通分隊道路交通事故肇事人
    自首情形紀錄表1紙（警卷第51頁）在卷可查，是被告於員
    警尚不知何人犯罪前，坦承其為行為人，合於自首之要件，
    爰依刑法第62條前段之規定，予以減輕其刑。爰審酌被告行
    車時闖越紅燈，危害社會整體行車安全甚鉅，告訴人因而受
    有前開非輕傷害，被告過失程度不低，且被告迄未與告訴人
    成立和解，實不宜寬待，惟念被告犯後坦承犯行之態度，目
    前與父母、哥哥等親人同住，尚在大學就讀，有汽車音響之
    工作經驗等一切情狀，量處如主文所示之刑，並諭知易科罰
    金之折算標準。
參、不另為公訴不受理之諭知部分
一、按告訴乃論之罪，告訴人於第一審辯論終結前得撤回其告訴
    ；又告訴經撤回者，應諭知不受理之判決，刑事訴訟法第23
    8條第1項、第303條第3款分別定有明文。
二、起訴意旨另以被告上開過失行為同致告訴人林漢迪受有頭部
    外傷之傷害之傷害，認其此部分亦涉有刑法第284條前段之
    過失傷害罪等語，然依同法第287條前段之規定，該罪須告
    訴乃論，茲因告訴人林漢迪已與被告成立調解，是告訴人林
    漢迪乃具狀撤回對被告之告訴，此有本院111年度南司刑移
    調字第827號調解筆錄、告訴人林漢迪出具之刑事撤回告訴
    狀各1份（本院卷第85頁、第87頁）附卷可參，揆諸前開規
    定，本件就被告此部分被訴過失傷害罪嫌，本應依上開規定
    諭知不受理之判決，惟此部分與前開有罪之被告過失傷害告
    訴人莊燧榕、莊又蓉部分，有刑法第55條想像競合犯之裁判
    上一罪關係，是爰不另為不受理之諭知，末此敘明。　　　
據上論斷，依刑事訴訟法第273條之1第1項、第299條第1項前段
，刑法第284條前段、第55條、第62條前段、第41條第1項前段，
刑法施行法第1條之1第1項，判決如主文。
本案經檢察官許友容提起公訴，檢察官陳于文到庭執行職務。 
中　　華　　民　　國　　111 　年　　11 　　月　 25  　日
                  刑事第九庭  法  官  陳碧玉
以上正本證明與原本無異。
如不服本判決應於收受本判決後20日內向本院提出上訴書狀，並
應敘述具體理由。其未敘述上訴理由者，應於上訴期間屆滿後20
日內向本院補提理由書狀（均須按他造當事人之人數附繕本）「
切勿逕送上級法院」。 
　　　　　　　　　　　　　　　書記官  詹淳涵
中　　華　　民　　國　　111 　年　　11　　月　　25　　日
附錄本案論罪科刑法條全文：　　　　　　　　　　
中華民國刑法第284條
因過失傷害人者，處1年以下有期徒刑、拘役或10萬元以下罰金
；致重傷者，處3年以下有期徒刑、拘役或30萬元以下罰金。